

SALVADOR PARIONA



PERFIL PROFESIONAL



Comunicador social especialista en gestión social. Con experiencia en relacionamiento comunitario, procesos de diálogo y negociación, prevención y gestión de conflictos sociales; evaluación de procesos de comunicación social y política; planificación e implementación de campañas y acciones de comunicación e incidencia; producción y difusión de materiales de difusión corporativa y comunitaria.

Con estudios sobre relaciones comunitarias en el sector minero, gestión de conflictos socioambientales y comunicación política.

Socio fundador de la Consultora Arco Iris Comunicación Integral S.A.C.



EXPERIENCIA PROFESIONAL

COMUNICADOR Y RELACIONISTA COMUNITARIO

Arco Iris Comunicación Integral S.A.C. Jul 2019 – Abr 2023 | Lima y Huancavelica

Monitoreo de medios respecto a temas de minería, hidrocarburos y energía. Diagnóstico social y análisis de conflictos

sociales. Elaboración de planes de acción de gestión social para clientes del sector.

Diagnóstico social para proyecto minero Pukaqaqa (Huancavelica) de Nexa Resources.

RELACIONISTA COMUNITARIO

Empresa Hidroeléctrica La Virgen S.A.C. (Grupo Alupar)

Ago 2018 – Jun 2019 | Chanchamayo (Junín)

Implementación del Plan de Relaciones Comunitarias y Gestión Social. Actividades de relacionamiento con comunidades y grupos de interés. Planes de acción y negociación de

servidumbres. Ejecución de proyectos de desarrollo de la

ASISTENTE DE GESTIÓN SOCIAL

Consultora Contexto S.A.C.

Dic 2016 – Jun 2018 | Lima y Chanchamayo (Junín)

Recopilación de información y análisis de gestión social para empresas del sector minero.

Diagnóstico y análisis de conflictos sociales. Elaboración de planes de acción para la gestión de conflictos sociales. Consultoría para mesa de diálogo y negociación para proyecto hidroeléctrico La Virgen S.A.C.

PRACTICANTE DE RELACIONES COMUNITARIAS

Compañía Operadora de Gas del Amazonas (Coga-TGP Camisea)

Ene - Dic 2014 | Lima y Pisco (Ica)

Recopilación y procesamiento de la data de gestión social.

Apoyo en actividades de relacionamiento comunitario.

Apoyo en programas de apoyo social.



EDUCACIÓN

UNIVERSIDAD NACIONAL MAYOR DE SAN Marcos – Unmsm

Facultad de Letras y Ciencias Humanas | Escuela Profesional de Comunicación Social Bachiller en Comunicación Social 2009 – 2013

PONTIFICIA UNIVERSIDAD CATÓLICA DEL PERÚ - PUCP

Centro de Análisis y Resolución de Conflictos

Diplomatura en Análisis, Prevención y Gestión de Conflictos Socioambientales 2014 – 2015

CÁMARA MINERA DEL PERÚ - CAMIPER

Centro de Análisis y Resolución de Conflictos Diplomatura en Gestión de Conflictos Socioambientales y relaciones comunitarias en el sector minero 2017

UNIVERSIDAD DEL PACÍFICO - UP

Programa de Especialización en Comunicación Política | Escuela de Gestión Pública Especialización en comunicación política 2020 - 2021



IDIOMAS

Español (Nativo) Inglés (Intermedio Cambridge B2 Level) Quechua (Básico)



COMPETENCIAS

Redacción periodística Diagramación y diseño Manejo de herramientas informáticas

Programas edición audiovisual



HABILIDADES

Trabajo en equipo y liderazgo Responsabilidad y autogestión Análisis político y social



DATOS DE CONTACTO



(+51) 962338129



sdjpariona@gmail.com